【裁判字號】    95,訴,46
【裁判日期】    950127
【裁判案由】    違反毒品危害防制條例
【裁判全文】
臺灣臺南地方法院刑事判決                95年度訴字第46號
公  訴  人  臺灣臺南地方法院檢察署檢察官
被      告  乙○○
                  （現另案於台灣台南看守所羈押中）
上列被告因毒品危害防制條例案件，經檢察官提起公訴（九十四
年度毒偵字第二七六九號），被告於準備程序期日就被訴事實為
有罪陳述，並聽取當事人之意見後，本院合議庭裁定由受命法官
獨任進行簡式審判程序，並判決如下：
    主  文
乙○○連續施用第一級毒品，處有期徒刑拾月；扣案之第一級毒
品海洛因壹包（不含袋淨重零點零柒公克）沒收銷燬、空包裝袋
壹個沒收；又施用第二級毒品，處有期徒刑參月。應執行有期徒
刑壹年；扣案之第一級毒品海洛因壹包（不含袋淨重零點零柒公
克）沒收銷燬、空包裝袋壹個沒收。
    事  實
一、乙○○曾因施用第一級毒品案件，經本院以九十三年度毒聲
    字第六０九號裁定令入勒戒處所執行觀察、勒戒後，因認無
    繼續施用毒品之傾向，於九十三年九月二日執行完畢釋放出
    所。
二、詎乙○○猶不知戒除毒癮，於上開送觀察、勒戒執行完畢釋
    放後五年內，明知海洛因、安非他命分別係毒品危害防制條
    例第二條第二項第一款、第二款所明定之第一級、第二級毒
    品，不得持有及施用，竟基於施用第一級毒品海洛因之概括
    犯意及施用第二級毒品安非他命之犯意。
  (一)自九十四年三月間某日起至同年七月十二日止，連續在臺南
    市安平區○○○街二四五號六樓之一住處等處，將第一級毒
    品海洛因摻水後，再以注射之方式施用多次。
  (二)於九十四年七月十一日某時，在臺南市安平區○○○街二四
    五號六樓之一住處，施用第二級毒品安非他命乙次。
  (三)嗣為警於同年七月十三日下午五時三十分許，在臺南市○○
    路○段二三七巷三十一弄三之一號前，因另案為警查獲，當
    場扣得第一級毒品海洛因一包（淨重零點零七公克、空包裝
    袋重零點二一公克）等物，而獲悉上情。
三、案經臺南市警察局第一分局報請臺灣臺南地方法院檢察署檢
    察官偵查起訴。
    理  由
一、本件被告乙○○所犯為死刑、無期徒刑或最輕本刑為三年以
    上有期徒刑以外之罪，其於準備程序中就被訴事實為有罪之
    陳述，經法官告知簡式審判程序之旨，並聽取公訴人之意見
    後，爰依刑事訴訟法第二百七十三條之一第一項規定，裁定
    由受命法官獨任進行簡式審判程序，合先敘明。
二、上開事實，有下列事證可資證明：
  (一)被告乙○○於本院準備程序及審理時均對前開犯罪事實均坦
    承不諱。
  (二)又查，被告為警於九十四年七月十三日晚上六時二十分許，
    經其同意採集尿液送驗（尿液檢體編號Ａ六－０一七）後，
    先以酵素免疫分析法（ＥＩＡ）進行篩檢，再以氣相層析質
    譜儀法（ＧＣ／ＭＳ）確認，結果均呈現嗎啡、安非他命及
    甲基安非他命陽性反應，此有臺南市警察局第一分局偵辦涉
    嫌毒品危害防制條例案送驗尿液年籍對照表（警卷第二十頁
    ）及長榮大學毒物研究中心九十四年十月六日出具之確認報
    告（第二七六九號偵查卷第七頁）各一份在卷可稽。按海洛
    因係由嗎啡經化學合成而製得，經注射進入人體後，因代謝
    而分解又生成嗎啡，因此施打海洛因後，由尿液檢驗結果仍
    為嗎啡反應，核屬科學上正常合理現象，併此敘明。
  (三)再查，被告為警於九十四年七月十三日下午五時三十分許查
    獲時，當場自身上起出海洛因一包（淨重零點零七公克），
    該海洛因經以聯勤二０四廠製造之毒品檢驗盒試劑初步檢驗
    結果，呈嗎啡、海洛因反應，嗣經送法務部調查局以化學呈
    色法、氣相層析質譜儀分析法鑑驗，結果確含有第一級第六
    項毒品海洛因成分，此有臺南市警察局第一分局東寧派出所
    查獲乙○○涉嫌毒品案初步檢驗報告書、法務部調查局於九
    十四年九月十九日調科壹字第二００００五七四六號鑑定通
    知書各一紙在卷可憑（警卷第二十五頁、本院審理卷第十一
    頁）。
  (四)此外，經本院依職權調閱九十四年度訴字第一三四六號刑事
    案卷查核屬實，另有臺南市警察局第一分局扣押物品目錄表
    一紙、照片十二幀在卷可按。
  綜上各情相互勾稽，足證被告確有施用第一級毒品海洛因、第
  二級毒品安非他命之事實，因此，被告前開自白核與事實相符
  ，本件事證至臻明確，犯行洵堪認定。
三、論罪科刑
  (一)按觀察、勒戒或強制戒治執行完畢後，五年以內再犯毒品危
    害防制條例第十條之罪者，檢察官應依法追訴，同條例第二
    十三條第二項定有明文。查被告乙○○前因施用毒品案件，
    經本院以九十三年度毒聲字第六０九號裁定令入勒戒處所執
    行觀察、勒戒後，因認無繼續施用毒品之傾向，於九十三年
    九月二日執行完畢釋放出所，並經臺灣臺南地方法院檢察署
    檢察官以九十三年度毒偵字第九五五號不起訴處分確定等情
    ，有臺灣高等法院被告全國前案紀錄表及臺灣臺南地方法院
    檢察署刑案資料查註紀錄表各一件在卷可憑，其於前開觀察
    、勒戒執行完畢釋放後，五年內再犯本件施用第一級毒品海
    洛因、第二級毒品安非他命之罪，揆之上述規定，即應依法
    追訴、審理。
  (二)次按海洛因、安非他命分別係毒品危害防制條例第二條第二
    項第一款、第二款所明定之第一級毒品、第二級毒品，禁止
    非法持有及施用。查被告非法施用海洛因、安非他命，核其
    所為，係犯毒品危害防制條例第十條第一項、第二項之施用
    第一級、第二級毒品罪。又被告先後多次施用第一級毒品之
    犯行，時間密接，以同一手法，反覆實施，所犯係構成犯罪
    要件相同之罪名，顯係基於概括之犯意，為連續犯，應依刑
    法第五十六條之規定論以一罪，並加重其刑。被告持有第一
    級毒品海洛因、第二級毒品安非他命並進而施用，其持有之
    低度行為應為施用之高度行為所吸收，均不另論罪。而被告
    所犯上開二罪犯意各別，行為互殊，應分論併罰之。
  (三)爰審酌被告曾因施用毒品經送觀察、勒戒處分執行完畢後，
    猶不思戒絕革除惡習，再犯前開二罪，顯未因前觀察、勒戒
    之治療處分，而記取教訓，已屬不該，第念被告施用毒品之
    犯行，在性質上乃屬自我戕害身心健康之行為，並審酌其犯
    罪之動機、目的、手段、所生危害、施用毒品之期間、智識
    程度、生活狀況、犯罪後坦承犯行態度良好等一切情狀，分
    別量處如主文所示之刑，並定期應執行之刑，以資懲戒。
四、沒收部分：
  (一)再按查獲之第一級毒品，不問屬於犯人與否，均沒收銷燬之
    ；又供犯罪所用之物，屬於犯人者為限，得沒收之，毒品危
    害防制條例第十八條第一項前段、刑法第三十八條第一項第
    二款、第二項分別定有明文。
  (二)查前開扣案之第一級毒品海洛因一包（淨重零點零七公克，
    不含包裝袋），係屬毒品危害防制條例第二條第二項第一款
    之第一級毒品海洛因，有前開調查局於九十四年九月十九日
    調科壹字第二００００五七四六號鑑定通知書、臺南市警察
    局第一分局東寧派出所查獲乙○○涉嫌毒品案初步檢驗報告
    書各一份在卷可佐，應依毒品危害防制條例第十八條第一項
    前段之規定，沒收銷燬之。
  (三)另查，包裝前開海洛因所使用之空包裝袋一個（重零點二一
    公克），係被告乙○○所有用於包裹毒品，以防止其裸露、
    逸出、潮濕，便於攜帶、持有、施用毒品乙節，業經其供明
    在卷，雖非毒品危害防制條例第二條所稱之第一級毒品，然
    因係包裝上開第一級毒品海洛因而與之密切接觸，但既經鑑
    定機關就之與毒品分別鑑析其重量，此有前開鑑定通知書乙
    紙附卷可憑，足證該空包裝袋與毒品，並無不可析離之關係
    ，不能視為毒品之一部分，應依刑法第三十八條第一項第二
    款之規定宣告沒收之。
據上論斷，應依刑事訴訟法第二百七十三條之一第一項、第二百
九十九條第一項前段，毒品危害防制條例第十條第一項、第二項
、第十八條第一項前段，刑法第十一條前段、第五十六條、第三
十八條第一項第二款、第五十一條第五款，判決如主文。
本案經檢察官甲○○到庭執行職務。
中    華    民    國    95    年    1    月    27    日
                  刑事第九庭    法  官  黃欣怡
以上正本證明與原本無異。
如不服本判決應於送達後十日內向本院提出上訴狀。
                                書記官  陳怡吟
中    華    民    國    95    年    1    月    27   日
附錄法條：
毒品危害防制條例第10條
施用第一級毒品者，處 6 月以上 5 年以下有期徒刑。
施用第二級毒品者，處 3 年以下有期徒刑。


司法院資訊處製作；財團法人民間司法改革基金會備份。
